臺灣高雄地方法院刑事裁定　　　　　　100年度撤緩字第201號
聲　請　人　臺灣高雄地方法院檢察署檢察官
受　刑　人　黃天賜
上列聲請人因受刑人於緩刑期內違反負擔情節重大，聲請撤銷緩
刑之宣告（100年度執聲字第2899號），本院裁定如下：
    主  文
黃天賜於臺灣高雄地方法院一○○年度交簡字第一○三八號刑事
簡易判決所受之緩刑宣告撤銷。
    理  由
一、聲請意旨略以：受刑人黃天賜前因公共危險案件，經本院於
    民國100年4月6日，以100年度交簡字第1038號刑事簡易判決
    判處有期徒刑7月，緩刑3 年，並應向國庫支付新臺幣5萬元
    ，且此刑事簡易判決業於100 年5月2日確定在案。又前開判
    決所定負擔，經檢察官諭知受刑人應於100年7月31日前履行
    完成，然受刑人迄未於履行期限內履行，因認受刑人違反刑
    法第74條第2項第4款所定負擔，且情節重大，爰依刑法第75
    條之1第1項第4款、刑事訴訟法第476條等規定，聲請撤銷受
    刑人前開緩刑之宣告等語。
二、按受緩刑之宣告，而違反刑法第74條第2 項第1 款至第8 款
    所定負擔情節重大者，足認原宣告之緩刑難收其預期效果，
    而有執行刑罰之必要者，得撤銷其緩刑之宣告，刑法第75條
    之1第1項第4 款定有明文。而上開法條之立法意旨認為，本
    條採用裁量撤銷主義，賦與法院撤銷與否之權限，特於第1
    項規定實質要件為「足認原宣告之緩刑難收其預期效果，而
    有執行刑罰之必要」，供作審認之標準。而修正條文第74條
    第2 項增列法院於緩刑期間內，得命犯罪行為人於緩刑期內
    應遵守之事項（例如向被害人支付相當數額、向公庫支付一
    定之金額、接受精神、心理輔導、提供義務勞務或其他為預
    防再犯之事項），明定違反該條所定事項情節重大者，得撤
    銷其緩刑宣告，以期週延。至於所謂「情節重大」，係指：
    受判決人顯有履行負擔之可能，而隱匿或處分其財產、故意
    不履行、無正當事由拒絕履行或顯有逃匿之虞等情事而言。
    因此，檢察官命受刑人履行緩刑負擔所為之司法處分，固有
    其裁量權限，然依據前開說明，本院除對檢察官上開司法裁
    量處分有其審查權限外，立法者仍以違反所定負擔「情節重
    大」、「難收其預期效果」、有執行刑罰之「必要」等不確
    定法律概念以及比例原則，賦予法官裁量撤銷緩刑之權限，
    合先敘明。
三、經查，受刑人黃天賜前受有聲請意旨所稱之上開犯罪判決情
    事，有前揭判決書及臺灣高等法院被告全國前案紀錄表各1
    份在卷可稽，堪認聲請人主張之上情為真實。是受刑人受前
    揭緩刑宣告後，業經臺灣高雄地方法院檢察署檢察官通知受
    刑人遵期支付，並將執行傳票及繳款通知對受刑人位於：「
    高雄市○○區○○路一段262巷6弄4 號」之住所送達，命受
    刑人應於100年7月29日上午10時前，至臺灣高雄地方法院檢
    察署向公庫支付新臺幣5萬元，已於100 年5月18日寄存送達
    於前揭住址，嗣於100年5月19日由同居人黃郁靖代為受領而
    合法送達生效乙節，有該署送達證書、員警製作送達具領人
    紀錄單等各1 紙在卷可稽，又受刑人並無在監在押之事實，
    亦有臺灣高等法院受刑人在監在押全國紀錄表在卷可考，詎
    其完全未為繳納，亦無到案說明，受刑人於此長達3 年之緩
    刑期間，竟無視此一緩刑所定負擔之效力而分文未付，是其
    顯有違反刑法第74條第2項第4款所定負擔之情形，且情節重
    大，又該署於100 年8月8日以警卷內所載受刑人之行動電話
    及室內電話聯絡結果，惟分別為空號、無人接聽之情況，有
    該署刑事執行案件進行單1 紙在卷可參，亦無從再預期受刑
    人將會恪遵相關法令規定，本院認為原宣告之緩刑難收其預
    期效果，而有執行刑罰之必要，爰裁定撤銷受刑人緩刑之宣
    告。
四、依刑事訴訟法第476 條、刑法第75條之1 第1 項第4 款，裁
    定如主文。
中    華    民    國    100   年     9    月    19    日
                  刑事第一庭  法  官  柯盛益
以上正本，證明與原本無異。
如不服本裁定，應於本裁定書送達後5 日內，向本院提出抗告狀
。
中    華    民    國   100    年     9    月    19    日
                              書記官  簡文清